【裁判字號】    90,易,462
【裁判日期】    900720
【裁判案由】    電子遊戲場業管理條例等
【裁判全文】
臺灣雲林地方法院刑事判決                            九十年度易字第四六二號
    公  訴  人  臺灣雲林地方法院檢察署檢察官
    被      告  甲○○
    被      告  乙○○
右列被告因電子遊戲場業管理條例等案件，經檢察官提起公訴（九十年度偵字第二一
九六號），本院判決如左：
    主  文
甲○○違反未依電子遊戲場業管理條例規定辦理營利事業登記者，不得經營電子遊戲
場業之規定，處拘役貳拾日，如易科罰金，以參佰元折算壹日。
乙○○在公眾得出入之場所賭博財物，處罰金參佰元，如易服勞役，以參佰元折算壹
日。
扣案之電動賭博機具「滿貫大亨」、「東方之珠」各壹台（含ＩＣ板各壹塊）及賭資
肆佰陸拾元均沒收之。
    事  實
一、甲○○明知未依電子遊戲場業管理條例之規定辦理營利事業登記者，不得經營電
    子遊戲場業，竟自民國九十年五月初起，在雲林縣斗六市○○路三十九號之一處
    （公訴人誤載為三十七號）其所經營之「鳳第商店」內部角落，擺設電動賭博機
    具「滿貫大亨」、「東方之珠」各一台，並基於賭博之犯意，於九十年五月二十
    八日下午三時許，在其所經營之上址之公眾得出入之場所，供予賭客乙○○賭博
    財物，其賭博方式為每次投幣新台幣（下同）十元，如押中則贏得不等之積分，
    如未中，則賭資歸甲○○所有，如不玩時，且得以贏得之積分換取香煙或飲料等
    財物。嗣於同日下午三時二十分許，適乙○○正於上址利用右揭電動機具賭博財
    物，其友人林智斌（另為不起訴處分）在旁觀看時，為警當場查獲，並扣得上開
    電動賭博機具二台（含ＩＣ板共二塊）與置放於上開電動遊戲機具內及其上之賭
    資共計四百六十元。
二、案經雲林縣警察局斗六分局報請臺灣雲林地方法院檢察署檢察官偵查起訴。
    理  由
一、訊據被告甲○○固不否認於右揭時地擺放上開電動賭博機具二台，然矢口否認有
    賭博及違反電子遊戲場業管理條例之情事，辯稱：客人把玩電動遊戲機具贏得之
    分數，不可兌換等值物品；又我不知道擺放電動遊戲機要申請電子遊戲場營利事
    業登記證云云。被告乙○○亦否認有何賭博犯行，辯稱：贏得的分數不能兌換現
    金或財物，被告甲○○僅告知我不論輸贏都有送飲料云云。經查：被告乙○○業
    於偵查中坦承：「每次投入錢，贏了有香煙及飲料，我換錢時有問老板娘」等語
    明確，並有電動賭博機具二台、現場相片二幀、賭資四百六十元扣案可資佐證。
    再參以被告甲○○於偵查中先供稱：「贏的人可以請他抽香煙，輸的被吃掉」云
    云，嗣於本院又稱：「不能兌換飲料及香煙，只能繼續玩完」、「（為何在偵訊
    時說贏的話可以換香煙及飲料？）我請他們喝飲料」云云，非但前後供述不一，
    復核與被告乙○○於本院審理時陳稱：「他說我如果玩電動玩具他要送我喝飲料
    ，不管輸贏都有送」等語不符，且倘被告甲○○不論客人把玩電動玩具是輸或贏
    ，均免費請客人喝飲料，顯與擺設上開電動機具所需成本不符，被告甲○○豈有
    為招攬客人而自陷於虧損之理。足認被告乙○○、甲○○上開辯稱把玩右揭電動
    機具並無兌換財物云云，洵屬事後卸責之詞，不足採信。又依電子遊戲場業管理
    條例第十條第一項、第十一條第一項明定：「經營電子遊戲場業，應依公司法或
    商業登記法辦理公司或商業登記」、「電子遊戲場業於申請營利事業登記、遷址
    或增加電子遊戲場業營業項目登記時，除應依相關法令辦理外，應向直轄市、縣
    （市）主管機關申請核發營利事業登記證及營業級別證，並辦理下列事項之登記
    ：一、營業級別。二、機具類別。三、營業場所管理人。四、營業場所之地址。
    」，依此被告甲○○既以經營擺設電動機具供人娛樂為其事業，自須依上開條例
    之規定辦理登記方得營業，被告甲○○所謂不知法律之規定仍不足為其減免罪責
    之理由。綜上所述，被告二人犯行堪以認定。
二、按電子遊戲場業管理條例業於八十九年二月三日公布施行，於同年月五日生效，
    該條例第十一條第一項規定：電子遊戲場業於申請營利事業登記時，除應依相關
    法令辦理外，應向直轄市、縣（市）主管機關申請核發營利事業登記證及營利級
    別證，未依該條例辦理營利事業登記者，依同條例第十五條之規定，即不得經營
    電子遊戲場業，違反者應依同條例第二十二條規定科處；又按電子遊戲場業管理
    條例所規定之電子遊戲場業，其規範之目的旨在使欲經營電子遊戲場業之業者，
    均須先符合該條例之規定，以健全電子遊戲場業之管理及營運，故不以專營或主
    要營業為設置電子遊戲機經不特定人娛樂之營利事業為限，及於原有經營事業之
    外，另又於固定場所實際違法經營賭博電動機台之業者，亦為上開電子遊戲場業
    管理條例所規定之事業，本件被告所經營之雜貨店，既有固定之經營場地，店內
    又長期擺設電子遊戲機供不特定顧客把玩營業，即與該條例第十五條之構成要件
    相符，至其所陳列電子遊戲機具之數量，與是否違反本規定尚屬無涉。再如陳列
    電子遊戲機具後，供與不特定之賭客賭博財物，雖該條例中明定所陳列之電子遊
    戲機具不得供為賭博使用，惟果已陳列，亦不當然排除該條例第十五條之適用，
    否則一經排除適用，於未供賭博使用之單純陳列電子遊戲機之輕度行為即與該條
    例第十五條之規定相符，而應依同條例第二十二條之罪論處，而供為賭博之重度
    行為，反不適用之之輕重失據情況（臺灣板橋地方法院八十九年十月份法律座談
    會結論及臺灣高等法院研究意見亦為相同見解）；故核被告甲○○所為，係犯電
    子遊戲場業管理條例第二十二條之違反同條例第十五條規定之未依電子遊戲場業
    管理條例規定辦埋營利事業登記，而陳列電子遊戲機具、與刑法第二百六十六條
    第一項前段之賭博罪。被告乙○○則係犯刑法第二百六十六條第一項前段之賭博
    罪。被告甲○○所犯之賭博罪與違反電子遊戲場業管理條例第二十二條二罪間，
    有方法結果之牽連關係，為牽連犯，應依刑法第五十五條之規定從一重之違反電
    子遊戲場業管理條例第二十二條之罪處斷。爰審酌被告甲○○素行良好，擺放電
    動機具數量不多，經營時間不長，獲利有限，被告乙○○犯罪情節亦屬輕微，所
    生危害尚非重大及被告二人犯罪後未能坦認犯行等一切情狀，量處如主文所示之
    刑，並就被告甲○○部分諭知易科罰金之折算標準，就被告乙○○部分諭知易服
    勞役之折算標準，以資懲儆。扣案之電動賭博機具「滿貫大亨」、「東方之珠」
    各一台（含ＩＣ板各一塊）及賭資四百六十元，應依刑法第二百六十六條第二項
    之規定宣告沒收。
據上論斷，應依刑事訴訟法第二百九十九條第一項前段，電子遊戲場業管理條例第二
十二條，刑法第十一條前段、第二百六十六條第一項前段、第二項、第五十五條、第
四十一條第一項前段、第四十二條第二項，罰金罰鍰提高標準條例第一條前段、第二
條，判決如主文。
本案經檢察官王淑月到庭執行職務。
                                        臺灣雲林地方法院刑事第二庭
                                            法  官  趙  思  芸
右正本證明與原本無異。
如不服本判決，應於判決送達後十日內向本院提出上訴狀( 應附繕本 )。
                                            書記官  王  淑  美
中      華      民      國      九十      年      七    月    二十      日
電子遊戲場業管理條例第十五條
未依本條例規定辦理營利事業登記者，不得經營電子遊戲場業。
電子遊戲場業管理條例第二十二條
違反第十五條規定者，處行為人一年以下有期徒刑、拘役或科或併科新台幣五十萬元
以上二百五十萬元以下罰金。
中華民國刑法第二百六十六條
 (普通賭博罪與沒收物)
在公共場所或公眾得出入之場所賭博財物者，處一千元以下罰金。但以供人暫時娛樂
之物為賭者，不在此限。
當場賭博之器具與在賭檯或兌換籌碼處之財物，不問屬於犯人與否，沒收之。


司法院資訊處製作；財團法人民間司法改革基金會備份。
